臺灣宜蘭地方法院民事裁定
111年度勞訴字第10號
原      告  徐欵    

被      告  國泰人壽保險股份有限公司

法定代理人  黃調貴  
訴訟代理人  郭瀞憶  
被      告  李秀宛  
上列當事人間請求確認僱傭關係存在等事件，本院裁定如下：
    主  文
原告應於收受本裁定送達後五日內，補繳裁判費新臺幣貳萬參仟
零柒拾參元，逾期未補，即駁回原告之訴。
    理  由
一、按有關勞動事件之處理，依本法之規定；本法未規定者，適
    用民事訴訟法及強制執行法之規定，勞動事件法第15條定有
    明文。次按起訴，應按訴訟標的金額或價額，依民事訴訟法
    第77條之13所定費率繳納裁判費，此為提起訴訟必須具備之
    程式。再按訴訟標的之價額，由法院核定。核定訴訟標的之
    價額，以起訴時之交易價額為準；無交易價額者，以原告就
    訴訟標的所有之利益為準；以一訴主張數項標的者，其價額
    合併計算之。但所主張之數項標的互相競合或應為選擇者，
    其訴訟標的價額，應依其中價額最高者定之；因定期給付涉
    訟，其訴訟標的之價額，以權利存續期間之收入總數為準；
    期間未確定時，應推定其存續期間。但超過五年者，以五年
    計算，民事訴訟法第77條之1第1、2項、第77條之2第1項、
    勞動事件法第11條分別定有明文。復按因確認僱傭關係或給
    付工資、退休金或資遣費涉訟，勞工或工會起訴或上訴，暫
    免徵收裁判費3分之2，勞動事件法第12條第1項亦有明定。
    末按原告之訴，有起訴不合程式或不備其他要件之情形者，
    法院應以裁定駁回之，但其情形可以補正者，審判長應定期
    間先命補正，民事訴訟法第249條第1項第6款亦定有明文。
二、經查，本件原告訴之聲明為「㈠、請求確認兩造間僱傭關係
    存在；㈡、請求被告給付新臺幣（下同）100萬元；㈢、退休
    金」。其中訴之聲明第㈠項確認兩造間之僱傭關係存在，其
    訴訟標的價額應以僱傭關係存續期間之薪資收入定之。嗣經
    原告於民國111年1月28日具狀陳報其僱傭關係存續期間之薪
    資收入總數應以260萬計算；並補正聲明第㈢項請求給付之金
    額為220萬元（見本院卷第27頁）。揆諸前揭規定，原告以
    一訴主張數項標的其價額應合併計算，是本件訴訟標的價額
    核定為580萬元（計算式：260萬元＋100萬元＋220萬元＝580萬
    元），原應徵第一審裁判費58,420元，依勞動事件法第12條
    第1項規定，原告請求確認僱傭關係存在、給付退休金部分
    得暫免徵收裁判費之三分之二即32,347元（計算式：48,520
    元×2/3＝32,347元，元以下四捨五入），是原告應預納之第
    一審裁判費為26,073元，扣除原告前已繳調解聲請費3,000
    元，尚應補繳第一審裁判費23,073元（計算式：58,420元－3
    2,347元－3,000元＝23,073元），未據原告繳納。茲依勞動事
    件法第15條、民事訴訟法第249條第1項但書之規定，限原告
    於收受本裁定送達後5日內補繳，逾期不繳，即駁回其訴。
三、爰依前揭規定，裁定如主文。
中　　華　　民　　國　　111 　年　　7 　　月　　8 　　日
                  勞動法庭  法　官  謝佩玲
以上正本係照原本作成。
如不服本裁定關於核定訴訟標的價額部分，應於送達後10日內向
本院提出抗告狀，並繳納抗告費新臺幣1,000元；其餘關於命補
繳裁判費部分，不得抗告。
中　　華　　民　　國　　111 　年　　7 　　月　　8 　　日
                            書記官　黃家麟